臺灣花蓮地方法院刑事判決　　　　　　　　　　　　　　九十年度易字第四二九號
　　公　訴　人　臺灣花蓮地方法院檢察署檢察官
　　被　　　告　乙○○
右列被告因恐嚇等案件，經檢察官提起公訴（九十年度偵字第一七七一號號），本院
判決如左︰
    主  文
乙○○共同以加害財產之事，恐嚇他人致生危害於安全，處拘役肆拾日，如易科罰金
，以參佰元折算壹日；又共同傷害人之身體，處拘役伍拾日，如易科罰金，以參佰元
折算壹日。應執行拘役捌拾日，如易科罰金，以參佰元折算壹日。
    事  實
一、乙○○與丙○○於民國（下同）八十八年九月三十日協議離婚，離婚後乙○○因
    主觀上懷疑丙○○與甲○○，在乙○○與丙○○婚姻關係存續中有染致影響兩人
    之婚姻，而有遮羞費可拿。竟夥同不詳姓名年籍資料綽號為「阿川」之成年男子
    ，於九十年三月二十八日二十時二十分許，至花蓮縣吉安鄉○○路○段十號甲○○與丙○○合夥經營之牛排館，基於恐嚇之犯意聯絡，由「阿川」以加害財產之
    事對甲○○恐嚇稱：「你與乙○○的那件事情沒拿新台幣（下同）五萬元解決，
    你的店就別想開下去。」，繼由乙○○以加害財產之事對甲○○恫嚇稱：「交出
    五萬元，否則要讓店開不下去。」，致甲○○心生畏懼而危害於其財產安全。嗣
    後雙方談不攏，乙○○與「阿川」即另行起意，基於傷害之犯意聯絡，由「阿川
    」持不明之物抵住甲○○之右後肩膀，喝令甲○○不准動，而乙○○則持店內之
    瓷器製煙灰缸朝甲○○丟擲，經甲○○以手揮避之而破碎，乙○○再以該碎片往
    甲○○頭部毆打，致甲○○受有前額撕裂傷併頭部外傷之傷害，丙○○見狀即上
    樓呼喊救命，乙○○與「阿川」始匆匆離去。
二、案經甲○○訴由花蓮縣警察局吉安分局報請臺灣花蓮地方法院檢察署檢察官偵查
    起訴。
    理  由
一、訊據被告乙○○固坦承有於前開時、地持煙灰缸碎片砸傷告訴人甲○○，致告訴
    人受傷之事實，惟矢口否認有恐嚇之犯行，並辯稱：伊沒有出言恐嚇，當天伊是
    去找告訴人詢問為何摔壞我兒子的手機，煙灰缸是因為伊生氣一撥而摔破，之後
    告訴人打伊，伊就順手拿碎片打下去，我朋友並沒有動手打告訴人，且當天證人
    丙○○一直待在二樓，根本沒有看到實際情形云云。經查：
（一）被告與綽號「阿川」之男子共同恐嚇告訴人乙節，業據告訴人於警訊及本院調
      查時指訴甚詳，雖證人丙○○於本院審理時證述：我只聽到他的朋友說你不是
      要給被告五萬元嗎？告訴人說我沒有理由給他，其他的話我沒有聽到（詳見九
      十一年五月二日審理筆錄）等語，然證人丙○○當時有在現場乙事，詳如後述
      ，惟因距離之故，僅有聽到被告及該名男子提及五萬元，又被告與前妻即證人
      丙○○業於八十八年九月三十日離婚，此有戶籍謄本乙紙在卷可參，本件係因
      被告懷疑告訴人與證人丙○○間於離婚前有染而起，告訴人茍未受恐嚇，心生
      畏懼，衡情亦不致報警自暴與證人丙○○曖昧關係之事，被告亦自陳告訴人希
      望不要讓其妻知道等語，是告訴人所指被告恐嚇之事，信屬不虛，被告之恐嚇
      犯行堪予認定。被告雖矢口否認上情，並辯稱：伊並沒有恐嚇告訴人，當天伊
      是為了詢問告訴人為何摔壞我兒子的手機，但未談到賠償，是告訴人要給伊五
      萬元，說是要給伊「吃涼」，當作遮羞費並說不要讓告訴人之妻知道，但伊不
      要，伊只要告訴人不要傷害小孩子云云。則被告及該名男子確曾提及五萬元，
      若僅論及手機之問題，賠償金額自無五萬元之可能，是被告上開辯詞顯係事後
      圖卸之詞，不足採信。復雖未足即認告訴人與證人間，於被告與證人婚姻關係
      存續中有染情事，然被告主觀上認為告訴人與證人有染，衡屬其恐嚇告訴人之
      動機，自尚難認被告向告訴人索討遮羞費，有何不法所有之意圖，併此敘明。
（二）被告與綽號「阿川」之男子於前揭時、地，由該名男子持不明之物體抵住告訴
      人甲○○背部，再由被告以煙灰缸碎片毆打告訴人，致告訴人受傷之事實，業
      據被告於本院調查時供承不諱，核與告訴人於警訊及本院調查時之指訴以及證
      人丙○○於警訊及本院調查審理時結證之情節相符，且告訴人所受傷勢並經醫
      師驗明填有診斷書乙紙在卷可稽，被告之傷害犯行，亦足堪認定。被告雖稱：
      當天證人丙○○一見到伊進來就上去二樓，根本沒有看見事情的經過云云，惟
      證人丙○○業經本院訊問對於當天被告持煙灰缸碎片砸傷告訴人乙事證述稽詳
      ，並當庭繪製現場圖乙紙在卷可參，且被告亦自陳：伊有拿煙灰缸碎片往告訴
      人的頭部砸過去，那時證人丙○○就在樓上喊救命等語（詳見本院九十一年三
      月十八日訊問筆錄），衡情若證人丙○○未在現場親眼目擊被告砸傷告訴人，
      致告訴人頭部流血者，則證人丙○○在二樓，應無於告訴人受傷而有危急之際
      大聲呼救之可能，是證人丙○○當時應有親眼目擊被告及該名男子共同傷害告
      訴人之情事，被告上開辯詞，不足採信。另對於綽號「阿川」之男子是持何物
      體抵住告訴人身體乙節，依證人丙○○所繪製之現場圖觀之，該名男子係站立
      於告訴人背後而背對證人丙○○，證人丙○○僅能見該名男子手握某不詳物體
      ，且證人是於事後經由告訴人陳述而稱係刀子，並非親眼目擊，故該名男子持
      有刀子或扁鑽乙節，僅有告訴人指訴，且告訴人就此部分指訴前後不一，再參
      以證人丙○○亦未親眼目擊該物體為何，是告訴人及證人此部份之指訴及證詞
      ，尚非無疑。
（三）綜上所述，本件事證明確，被告犯行洵堪認定，應予依法論科。
二、核被告乙○○所為，係犯刑法第二百七十七條第一項之普通傷害罪及第三百零五
    條之恐嚇危害安全罪。按不法所有之意圖需行為人主觀上明知財物為其所不應得
    ，而欲違法獲得，方足成立，本件被告主觀上認告訴人甲○○與其前妻即證人丙○○於兩人婚姻關係存續中有染而索討五萬元遮羞費，並無不法所有之意圖，已
    如前述，是被告與綽號「阿川」之男子恐嚇告訴人需交付五萬元，否則店開不成
    等語，應僅成立刑法第三百零五條之恐嚇危害安全罪，公訴人認被告與該名男子
    此部份係犯刑法第三百四十六條第一項之恐嚇取財罪，容有未洽，惟其基本社會
    事實同一，起訴法條應予變更。復被告與綽號「阿川」之男子就上開恐嚇、傷害
    二行為，均有犯意聯絡與行為分擔，應論以共同正犯。再被告所犯上開兩罪，係
    犯意各別，行為不同，應分論併罰。爰審酌被告曾於離婚後妨害證人之自由而經
    本院判決確定、又僅因懷疑前妻與告訴人關係曖昧而有此犯行、其犯罪之手段、
    告訴人所受傷害程度、尚未賠償告訴人之損失及犯罪後猶一再否認犯罪之態度等
    一切情狀，量處如主文所示之刑，併諭知易科罰金之折算標準，並定其應執行之
    刑。
據上論斷，應依刑事訴訟法第二百九十九條第一項前段、第三百條，刑法第二十八條
、第二百七十七條第一項、第三百零五條、第四十一條第一項前段、第五十一條第六
款，罰金罰鍰提高標準條例第一條前段、第二條，判決如主文。
本案經檢察官李傳候到庭執行職務。
中      華      民      國      九十一      年      五    月    十六    日
                                臺灣花蓮地方法院刑事庭
                                    審判長法官  林秀鳳
                                          法官  蘇嫊娟
                                          法官  饒金鳳
右正本證明與原本無異。
如對本判決不服，應於送達後十日內，向本院提出上訴狀。（應抄附繕本）告訴人或
被害人如對於本判決不服者，應具備理由請求檢察官上訴，其上訴期間之計算係以檢
察官收受判決正本之日期為準。
                                  法院書記官
中      華      民      國    九十一    年      五      月      二十一  日
附錄論罪法律條文：
中華民國刑法第二百七十七條第一項 (普通傷害罪)：
傷害人之身體或健康者，處三年以下有期徒刑、拘役或一千元以下罰金。
中華民國刑法第三百零五條 (恐嚇危害安全罪)：
以加害生命、身體、自由、名譽、財產之事，恐嚇他人致生危害於安全者，處二年以
下有期徒刑、拘役或三百元以下罰金。
